Minutes et répertoires du notaire Martin BOURON, 22 août 1703 - décembre 1712 (étude XXIX)
Archives nationales
- Minutes de Martin BOURON, 22 août 1703 - décembre 1712; MC/ET/XXIX/278 - MC/ET/XXIX/307
  - Minutes. 1706, septembre - décembre, septembre - décembre 1706; MC/ET/XXIX/286
    - Nyon (Philippe) maître graveur place Dauphine en qualité de tuteur § Constitution, 19 octobre 1706; MC/ET/XXIX/286
      constitution de rente; Nyon, Philippe
    - Daudin (René) maître graveur à Rochefort § Constitution, 19 octobre 1706; MC/ET/XXIX/286
      constitution de rente; Daudin, René
    - Inventaire après décès de Pierre Hérissant, libraire, rue Neuve Notre-Dame (pièce annexe: catalogue de livres trouvés après le décès dudit Hérissant); (12 feuillets)., 25 octobre 1706; MC/ET/XXIX/286
      Libraires et métiers du livre, XVIIe-XVIIIe siècles (165 actes), par Claire Béchu, 1986-1996 (fichier papier entièrement dématérialisé; voir contexte dans le Plan d’orientation général - Notaires de Paris, guides thématiques du Minutier).
      Date de création de la notice: 2007
      inventaire après décès; Hérissant, Pierre; libraire
    - Auger (Louis) maître graveur place Dauphine § Constitution, 29 novembre 1706; MC/ET/XXIX/286
    - Quittance concernant Antoine Oudinot, médailleur, garde du cabinet des médailles du roi., 1er décembre 1706; MC/ET/XXIX/286
      quittance; Oudinot, Antoine; graveur
    - Le Bon (Philippe) ci devant tapissier, valet de chambre du roi § Transaction de la femme de .., 6 décembre 1706; MC/ET/XXIX/286
      accord; Le Bon, Philippe
    - Reconnaissance et arrêté de comptes concernant Jacques Cudville, architecte, entrepreneur de bâtiments du roi à Paris., 18 décembre 1706; MC/ET/XXIX/286
      reconnaissance; compte; Cudville, Jacques; architecte; chef d'entreprise
  - Minutes. 1707, janvier - avril, janvier - avril 1707; MC/ET/XXIX/287
    - Favé (Charles) marchand maître émailleur verrier faïencier rue Saint Denis § atermoiement, 3 janvier 1706; MC/ET/XXIX/287
      Favé, Charles
    - DESJARDINS (André) Maître maçon Rue Saint Denis § Mariage du fils de .., 3 janvier 1706; MC/ET/XXIX/287
      contrat de mariage; Desjardins, André
    - DAUVERGNE (Nicolas) menuisier Rue Calandre § Bail à .., 3 janvier 1706; MC/ET/XXIX/287
      bail; Dauvergne, Nicolas
    - Lebon (Louis) tapissier, valet de chambre du roi § Mainlevée de la veuve de .., 11 janvier 1707; MC/ET/XXIX/287
      Lebon, Louis
    - Lebon (Philippe) tapissier valet de chambre du roi § Mainlevée, 11 janvier 1707; MC/ET/XXIX/287
      Lebon, Philippe
    - Constitution d rente à Jacques Desjardins, sculpteur et fondeur du roi, demeurant au Vieux Louvre., 18 janvier 1707; MC/ET/XXIX/287
      constitution de rente; Louvre (palais du); Desjardins, Jacques; sculpteur
    - Constitution de rente à Jean Hardy, sculpteur ordinaire du roi, demeurant à Versailles., 18 janvier 1707; MC/ET/XXIX/287
      constitution de rente; Versailles (Yvelines); Hardy, Jean; sculpteur
    - Constitution de rente à Antoine Oudinot, médailleur, garde du cabinet des médailles du roi., 18 janvier 1707; MC/ET/XXIX/287
      constitution de rente; Oudinot, Antoine; graveur
    - Constitution de rente (deux actes) concernant Jean Thiérry, sculpteur ordinaire du roi, demeurant au vieux Louvre., 20 janvier 1707; MC/ET/XXIX/287
    - Mentouel (Philippe) maître tourneur rue de la Calandre § transport de bail, 5 février 1707; MC/ET/XXIX/287
      bail; Mentouel, Philippe
    - Boyer (Etienne) libraire relieur de livres rue des Sept Voies § obligation, 27 février 1707; MC/ET/XXIX/287
      obligation; Boyer, Etienne
    - Chauvin (Pierre) marchand doreur rue du Roule § Constitution, 1er mars 1707; MC/ET/XXIX/287
      Chauvin, Pierre
    - Faure (Pierre) marchand tapissier rue des Marmousets § Comparution, 3 mars 1707; MC/ET/XXIX/287
      Faure, Pierre
    - Boyer (Germain) compagnon maçon; rue de la Mortellerie § Mariage de .., 4 mars 1707; MC/ET/XXIX/287
      contrat de mariage; Boyer, Germain
    - Boyer (Leger) maçon à Limoges § Mariage du fils de feu .., 4 mars 1707; MC/ET/XXIX/287
      contrat de mariage; Boyer, Léger
    - Comparution et arrêté de compte concernant Louis Benoist, architecte, demeurant rue Montorgueil., 15 mars 1707; MC/ET/XXIX/287
      comparution; compte; Montorgueil (rue); Benoist, Louis; architecte
    - Leclerc (Paul) marchand tapissier rue des Deux Ponts § bail à .., 7 avril 1707; MC/ET/XXIX/287
      bail; Leclerc, Paul
    - Gaudeau (Sulpice) maître potier d'étain rue Saint Antoine § Quittance, 21 avril 1707; MC/ET/XXIX/287
      quittance; Gaudeau, Sulpice
  - Minutes. 1707, mai - juillet, mai - juillet 1707; MC/ET/XXIX/288
    - Le Clerc (François) dessinateur des jardins, fleuriste rue Illerin Berlin § quittance, 2 mai 1707; MC/ET/XXIX/288
      quittance; Le Clerc, François
    - Messant (Jean Louis) maître doreur rue Saint Louis § Constitution 2 actes, 5 mai 1707; MC/ET/XXIX/288
    - Guibourget (Denis) menuisier à Saint Ouen § déclaration de cens, 22 mai 1707; MC/ET/XXIX/288
      déclaration; Guibourget, Denis
    - Totin (Furcy), maître menuisier, vieille rue du Temple § Constitution et quittance de rachat, 17 juin 1707; MC/ET/XXIX/288
      constitution de rente; quittance; Totin, Furcy
    - De la Fresnaye (Jean Charles) marchand joaillier Salle neuve du Palais § Constitution, 20 juin 1707; MC/ET/XXIX/288
      De la Fresnaye, Jean Charles
    - Gaudron (Antoine) marchand horloger place Dauphine § Constitution, 20 juin 1707; MC/ET/XXIX/288
      constitution de rente; Gaudron, Antoine
    - Harrouard (Antoine) architecte à Saint Germain en Laye § Compte et partage de la succession de .., 27 juin 1707; MC/ET/XXIX/288
      partage; Harrouard, Antoine
    - Boucot (François) maçon à Bagnolet § Constitution, 27 juin 1707; MC/ET/XXIX/288
      constitution de rente; Boucot, François
    - Boucot (Guillaume) maçon fg. Saint Antoine § déclaration, 27 juin 1707; MC/ET/XXIX/288
      déclaration; Boucot, Guillaume
  - Minutes. 1707, août - septembre, août - septembre 1707; MC/ET/XXIX/289
    - POISSON (Jean) Entrepreneur de bâtiments Rue Jean Beausire § Devis d'ouvrages de maçonnerie exécutés par .., 28 janvier 1706; MC/ET/XXIX/289
      devis; Poisson, Jean
    - Déclaration au sujet du testament de Jacques Le Pas Dubuisson, architecte, entrepreneur de bâtiments., 17 août 1707; MC/ET/XXIX/289
      testament; Le Pas du Buisson, Jacques; architecte; chef d'entreprise
    - Leclerc (Jacques) marchand tapissier rue de Petit Pont § Mariage du fils de..., 20 août 1707; MC/ET/XXIX/289
      contrat de mariage; Leclerc, Jacques
    - Leclerc (René Jacques) marchand tapissier rue du Petit Pont § Mariage de .., 20 août 1707; MC/ET/XXIX/289
      contrat de mariage; Leclerc, René Jacques
    - Constitution de rente concernant Jean Hardy, sculpteur ordinaire du roi, demeurant à Versailles., 1er septembre 1707; MC/ET/XXIX/289
  - Minutes. 1707, octobre - décembre, octobre - décembre 1707; MC/ET/XXIX/290
    - Constitution de rente concernant Jean Hardy, sculpteur ordinaire du roi, demeurant à Versailles., 13 octobre 1707; MC/ET/XXIX/290
    - Rémy (Etienne) ébéniste rue du Harlay § Inventaire après décès de la femme de .., 27 octobre 1707; MC/ET/XXIX/290
      inventaire; Rémy, Etienne
    - Auger (Louis) maître graveur place Dauphine § Constitution, 15 novembre 1707; MC/ET/XXIX/290
    - Bruneteau (Michel) marchand potier d'étain à Paris § quittance, 15 novembre 1707; MC/ET/XXIX/290
      quittance; Bruneteau, Michel
    - Maistrier (Antoine), peintre, rue du Petit Pont § obligation et convention, 23 décembre 1707; MC/ET/XXIX/290
      obligation; Maistrier, Antoine
    - Seneschalle (Nicolas), peintre, rue du petit Pont § obligation et convention, 23 décembre 1707; MC/ET/XXIX/290
      obligation; Seneschalle, Nicolas
  - Minutes. 1708, janvier - avril, janvier - avril 1708; MC/ET/XXIX/291
    - Partage d'une maison sise à Chaillot sur estimation de Jacques de La Joue, architecte juré expert, entrepreneur de bâtiments (avec plan)., 3 janvier 1708; MC/ET/XXIX/291
      partage; Chaillot (quartier); Lajoüe, Jacques de (1686?-1761); architecte; chef d'entreprise
    - HANEUSE (Jacques) Marbrier rue N.D. de Bonne Nouvelle § Inventaire après décès de DEURIMON, 11 janvier 1708; MC/ET/XXIX/291
      inventaire; Haneuse, Jacques
    - DEURIMONS (Pierre) Marbrier Rue des Poissonnier § Inventaire après décès de .., 11 janvier 1708; MC/ET/XXIX/291
      inventaire; Deurimons, Pierre
    - LASNIER (Claude), maître peintre, Rue de Montmorency § Constitution de rente .., 18 janvier 1708; MC/ET/XXIX/291
      constitution de rente; Lasnier, Claude
    - MAURER (Conrard) Maître doreur Cloître Saint-Jean de Latran § Consentement d'exécution .., 22 janvier 1708; MC/ET/XXIX/291
      Maurer, Conrard
    - Constitution de rente concernant Jean Thiérry, sculpteur ordinaire du roi, demeurant au Louvre., 3 février 1708; MC/ET/XXIX/291
    - LAPORTE (Thomas) menuisier Rue Neuve Saint-Medard § Titre nouvel .., 20 février 1708; MC/ET/XXIX/291
      titre nouvel; Laporte, Thomas
    - DOREUR-CIZELEUR (apprentissage) Alloué § mise en .. de MARCHAND (Charles) âgé de 16 ans pour 4 ans avec MAURER (Conrad) qui le nourrit loge, couche s.d.d., 28 février 1708; MC/ET/XXIX/291
    - MESSANT (Jean Louis) Maître doreur; Rue Saint-Barthélemy § Constitution de rente .., 6 mars 1708; MC/ET/XXIX/291
    - Clément (Pierre), marchand orfèvre § Constitution de rente .., 29 mars 1708; MC/ET/XXIX/291
      constitution de rente; Clément, Pierre
    - ROULLEAU (Claude Nicolas), Maître peintre, Rue de la Pelleterie § Vente, 30 mars 1708; MC/ET/XXIX/291
      acte de vente; Roulleau, Claude Nicolas
  - Minutes. 1708, mai - juillet, mai - juillet 1708; MC/ET/XXIX/292
    - LEFEBVRE (Robert) Maître tapissier Rue de la Vannerie § Transport de rente .., 25 janvier 1708; MC/ET/XXIX/292
      transport de droits; Lefebvre, Robert
    - Mise en apprentissage de Nicolas Duchesne, âgé de 18 ans, pour 6 ans chez Jean Germain, graveur., 3 mai 1708; MC/ET/XXIX/292
      contrat d'apprentissage; Duchesne, Nicolas; Germain, Jean; graveur
    - GERMAIN (Jean) Maître graveur Place Dauphine § Mise en apprentissage chez -, 3 mai 1708; MC/ET/XXIX/292
      contrat d'apprentissage; Germain, Jean
    - Devis des ouvrages de maçonnerie et autres pour la construction de l'hôtel du marquis de Saissac, sis rue de Varenne., 3 mai 1708; MC/ET/XXIX/292
      Informations complémentaires:
      Précisions sur les lieux: Paris--Varenne (rue de, hôtel de Clermont)
      devis; Clermont (hôtel de); Varenne (rue de); Saissac, Louis de (1632-1705)
    - BARONNAU (Claude Charles) Maître peintre Pont Notre Dame. § Constitution .., 14 mai 1708; MC/ET/XXIX/292
      constitution de rente; Baronnau, Claude Charles
    - Constitution de rente concernant Nicolas Berja, maître sculpteur des bâtiments du roi, demeurant rue Saint-Jacques., 18 mai 1708; MC/ET/XXIX/292
      constitution de rente; Saint-Jacques (rue); Berja, Nicolas (1662-1753); sculpteur
    - Délaissement et abandonnement concernant Jacques de La Joue, entrepreneur de bâtiments, demeurant rue des Hauts-Moulins., 22 mai 1708; MC/ET/XXIX/292
      cession; Hauts-Moulins (rue des); Lajoüe, Jacques de (1686?-1761); chef d'entreprise
    - JAILLEAU (Pierre) Maître maçon entrepreneur des bâtiments Rue de la Sourdière § Devis des ouvrages de maçonnerie et pour la construction d'une maison passé par .., 31 mai 1708; MC/ET/XXIX/292
      devis; Jailleau, Pierre
    - COUVIDOUX (Simon) Entrepreneur des bâtiments du roi Rue Saint-Leu Saint-Gilles § Constitution de rente, 12 juin 1708; MC/ET/XXIX/292
      constitution de rente; Couvidoux, Simon
    - LE LOUP (Jean) Maçon Rue de la Pelleterie § Constitution de rente .., 12 juin 1708; MC/ET/XXIX/292
      constitution de rente; Le Loup, Jean
    - Constitution de rente concernant Jean Hardy, sculpteur ordinaire du roi, demeurant à Versailles., 20 juin 1708; MC/ET/XXIX/292
    - Quittance de rachat concernant Jacques de La Joue, entrepreneur de bâtiments, demeurant rue des Hauts-Moulins., 23 juin 1708; MC/ET/XXIX/292
      quittance; Hauts-Moulins (rue des); Lajoüe, Jacques de (1686?-1761); chef d'entreprise
    - Delapierre (Michel), marchand orfèvre, paroisse Saint-Barthélemy § Bail par .., 19 juillet 1708; MC/ET/XXIX/292
      bail; Delapierre, Michel
  - Minutes. 1708, août - septembre, août - septembre 1708; MC/ET/XXIX/293
    - Bucaille (Pierre) graveur en taille douce sur le Petit Pont § Mariage de .., 20 août 1708; MC/ET/XXIX/293
      contrat de mariage; Bucaille, Pierre
    - Devis déposé par Jacques de La Joue, architecte juré expert, demeurant rue des Hauts-Moulins., 30 août 1708; MC/ET/XXIX/293
    - Devis déposé par Jacques de La Joue, architecte juré expert, demeurant rue des Hauts-Moulins., 18 septembre 1708; MC/ET/XXIX/293
    - Le loup (Jean) entrepreneur de bâtiments rue de la Pelleterie § devis déposé, 18 septembre 1708; MC/ET/XXIX/293
      devis; Le Loup, Jean
    - Testament et codicile de Jean Hardy, sculpteur ordinaire du roi, demeurant rue Champfleury. Nicolas Berja, sculpteur, est son légataire, 20 septembre 1708; MC/ET/XXIX/293
      testament; Champ-Fleuri (rue du); Berja, Nicolas (1662-1753); Hardy, Jean; sculpteur
    - Couvidoux (Simon) entrepreneur des bâtiments du roi à Blois § procuration déposée, 20 septembre 1708; MC/ET/XXIX/293
      procuration; Couvidoux, Simon
    - Dubois (René) maître doreur rue aux Ours § Constitution, 24 septembre 1708; MC/ET/XXIX/293
      Dubois, René
    - Goret (Pierre) maître horloger rue Saint Antoines § Transaction, 26 septembre 1708; MC/ET/XXIX/293
      accord; Goret, Pierre
    - Fremin (Jean), marchand orfèvre joaillier, quai des Orfèvres § Mariage de .., 31 octobre 1708; MC/ET/XXIX/293
      contrat de mariage; Fremin, Jean
  - Minutes. 1708, octobre - décembre, octobre - décembre 1708; MC/ET/XXIX/294
    - Delafond (Guillaume) marchand faïencier Marché Neufs § Mariage de .., 14 octobre 1708; MC/ET/XXIX/294
      contrat de mariage; Delafond, Guillaume
    - Regnaud (Pierre) marchand faïencier à Paris § Mariage du fils de feu .., 14 octobre 1708; MC/ET/XXIX/294
      contrat de mariage; Regnaud, Pierre
    - Regnaud (François) marchand faïencier rue des Hauts Moulins § Mariage de .., 14 octobre 1708; MC/ET/XXIX/294
      contrat de mariage; Regnaud, François
    - Constitution de rente concernant Jean Thiérry, sculpteur ordinaire du roi, demeurant au vieux Louvre (deux actes)., 13 novembre 1708; MC/ET/XXIX/294
    - Anceau (Simon), marchand orfèvre, rue de la Vieille Boucherie § Alloué, 18 novembre 1708; MC/ET/XXIX/294
      contrat de travail; Anceau, Simon
    - Outardel (Gabriel) maître serrurier Marché Neuf § apprentissage, 22 novembre 1708; MC/ET/XXIX/294
    - Lopinot (Jean) marchand tapissier rue Saint Guillaume § quittance, 15 décembre 1708; MC/ET/XXIX/294
      quittance; Lopinot, Jean
  - Minutes. 1709, janvier - avril, janvier - avril 1709; MC/ET/XXIX/295
    - Guilheaunion (Jean François) marchand tapissier rue Neuve Notre Dame § Marché et transport, 7 janvier 1709; MC/ET/XXIX/295
      marché; Guilheaunion, Jean François
    - Renonciation à la communauté de la femme de Jacques de La Joue, architecte juré expert, à Paris., 13 mars 1709; MC/ET/XXIX/295
      renonciation; Lajoüe, Jacques de (1686?-1761); architecte
    - Sebille (André) maître horloger rue de la Calandre § Mariage de .., 2 avril 1709; MC/ET/XXIX/295
      contrat de mariage; Sebille, André
    - Nanot (Jean Baptiste) marchand joaillier Cour du Palais § bail à .., 4 avril 1709; MC/ET/XXIX/295
      bail; Nanot, Jean Baptiste
    - Petit (Esprit), menuisier, rue Feydeau § Transaction déposée, 10 avril 1709; MC/ET/XXIX/295
      accord; Petit, Esprit
    - Lenattier (Jacques), marchand orfèvre, rue du Harlay § Renonciation de la femme de .., 11 avril 1709; MC/ET/XXIX/295
      renonciation; Lenattier, Jacques
    - Lambin (Antoine) maître fondeur rue de la Vannerie § Constitution, 23 avril 1709; MC/ET/XXIX/295
      constitution de rente; Lambin, Antoine
    - Delagrange (Jean), marchand orfèvre, rue Saint-Louis § Constitution, 30 avril 1709; MC/ET/XXIX/295
      constitution de rente; Delagrange, Jean
  - Minutes. 1709, mai - septembre, mai - septembre 1709; MC/ET/XXIX/296
    - Vandine (Philippe), marchand orfèvre joaillier, quai des Orfèvres § Quittance, 8 mai 1709; MC/ET/XXIX/296
      quittance; Vandine, Philippe
    - Messant (Jean-Louis) maître doreur; rue Saint Louis § Constitution 2 actes, 14 mai 1709; MC/ET/XXIX/296
      constitution de rente; Messant, Jean-Louis
    - Devis déposé par Jacques de La Joue, architecte juré expert, demeurant rue des Hauts-Moulins., 5 juin 1709; MC/ET/XXIX/296
    - Brossard (Louis) menuisier rue d'Argenteuil § Constitution, 24 juillet 1709; MC/ET/XXIX/296
      constitution de rente; Brossard, Louis
    - Pavie (Nicolas) marchand faïencier rue Saint Antoine § Vente et transport de rente, 13 août 1709; MC/ET/XXIX/296
      transport de droits; acte de vente; Pavie, Nicolas
    - Vandive (Philippe) marchand orfèvre quai des Orfèvres § Constitution, 10 septembre 1709; MC/ET/XXIX/296
  - Minutes. 1709, octobre - décembre, octobre - décembre 1709; MC/ET/XXIX/297
    - BORNE (Pierre) maître Serrurier Rue du Sépulcre § Obligation rapportée -, 7 octobre 1709; MC/ET/XXIX/297
      obligation; Borne, Pierre
    - LECLERC (Jacques) maître tapissier Prison du petit Châtelet § Vente .., 4 décembre 1709; MC/ET/XXIX/297
      acte de vente; Leclerc, Jacques
  - Minutes. 1710, janvier - avril, janvier - avril 1710; MC/ET/XXIX/298
    - Bail concernant Jacques de La Joue, architecte entrepreneur de bâtiments, demeurant rue du Haut-Moulin., 4 janvier 1710; MC/ET/XXIX/298
      bail; Haut-Moulin (rue du); Lajoüe, Jacques de (1686?-1761); architecte; chef d'entreprise
    - Devis déposé par Jacques de La Joue, architecte, rue du Haut-Moulin., 4 janvier 1710; MC/ET/XXIX/298
      devis; Haut-Moulin (rue du); Lajoüe, Jacques de (1686?-1761); architecte
    - Auger (Louis) Messire Graveur à Paris § Procuration, 26 janvier 1710; MC/ET/XXIX/298
      procuration; Auger, Louis
    - Mainlevée concernant Claude Belin, peintre du roi., 27 janvier 1710; MC/ET/XXIX/298
      mainlevée; Belin, Claude; peintre
    - Tanbale (Jacques), orfèvre, cour de Lamoignon § Bail, 28 janvier 1710; MC/ET/XXIX/298
      bail; Tanbale, Jacques
    - Vauclin (Louis), marchand orfèvre, rue du Harlay § Inventaire de Raymond Verdier, 31 janvier 1710; MC/ET/XXIX/298
    - Regnard (Denis) Maçon § Constitution, 1er février 1710; MC/ET/XXIX/298
      constitution de rente; Regnard, Denis
    - Robert (Martial), orfèvre, Cour Neuve du Palais § Testament, 10 février 1710; MC/ET/XXIX/298
      testament; Robert, Martial
    - Vauclin (Louis), orfèvre, rue du Harlay § Décharge, 11 février 1710; MC/ET/XXIX/298
      décharge; Vauclin, Louis
    - Lefort (Germain) Messire Tabletier Marché Neuf § Mariage (présent à), 16 février 1710; MC/ET/XXIX/298
      contrat de mariage; Lefort, Germain
    - Lefort (Louis) Messire tabletier à Paris § Mariage de .., 16 février 1710; MC/ET/XXIX/298
      contrat de mariage; Lefort, Louis
    - Pendule faite par Minoche (Jean) § Inventaire après décès de Jeanne Fardoit, dame de Compiègne, 17 février 1710; MC/ET/XXIX/298
    - Daufresne (Mathieu) Maçon faubourg Saint-Germain § Partage, 26 février 1710; MC/ET/XXIX/298
      partage; Daufresne, Mathieu
    - Tessier (Jacques-Philippe), maître menuisier, rue des Fossés Saint-Victor § Mariage, 5 mars 1710; MC/ET/XXIX/298
      contrat de mariage; Tessier, Jacques-Philippe
    - Asselin (Charlemagne) Messire tapissier rue des Gravilliers § Bail, 12 mars 1710; MC/ET/XXIX/298
      bail; Asselin, Charlemagne
    - Devisse (Jean-Mare) Tapissier à Paris § Transport, 22 février 1712; MC/ET/XXIX/298
      Devisse, Jean-Mare
  - Minutes. 1710, mai - août, mai - août 1710; MC/ET/XXIX/299
    - Devis déposé par Jacques de La Joue, architecte entrepreneur de bâtiments, demeurant rue du Haut-Moulins., 13 mai 1710; MC/ET/XXIX/299
      devis; Haut-Moulin (rue du); Lajoüe, Jacques de (1686?-1761); architecte; chef d'entreprise
    - Devis déposé par Jean Pinard, maître maçon entrepreneur de bâtiments, delmeurant rue Saint-Denis., 13 mai 1710; MC/ET/XXIX/299
      devis; Saint-Denis (Seine-Saint-Denis); Pinard, Jean; chef d'entreprise; maçon
    - Tabaret (Jean) brodeur Cloître Saint-Jean de Latran § Constitution, 28 mai 1710; MC/ET/XXIX/299
      Tabaret, Jean
    - Charpentier (Sébastien) maître maçon à Paris § Procuration à .., 15 juin 1710; MC/ET/XXIX/299
      procuration; Charpentier, Sébastien
    - Donation concernant Louis Anglart, architecte entrepreneur ordinaire des bâtiments du roi, demeurant rue Saint-Denis., 13 juillet 1710; MC/ET/XXIX/299
      donation; Saint-Denis (rue); Anglart, Louis; architecte; chef d'entreprise
    - Charpentier (Sébastien) maître maçon; rue des Balets § bail, 16 juillet 1710; MC/ET/XXIX/299
      bail; Charpentier, Sébastien
    - Jourdan (Denis) maître maçon place Maubert § Marché (réparations), 23 juillet 1710; MC/ET/XXIX/299
      marché; Jourdan, Denis
    - Dalmay (Pierre) maître potier d'étain à Paris § Marché entre la veuve de .. et Jourdan, maître maçon (réparations), 23 juillet 1710; MC/ET/XXIX/299
      marché; Dalmay, Pierre
    - Charpentier (Sébastien) maître maçon; rue des Baluts § bail, 30 juillet 1710; MC/ET/XXIX/299
  - Minutes. 1710, septembre - décembre, septembre - décembre 1710; MC/ET/XXIX/300
    - CHARPENTIER (Sébastien) Maître maçon; Paroisse Saint-Paul § Bail par .., 16 octobre 1710; MC/ET/XXIX/300
    - Marché de reconstruction d'une maison sous la conduite de Jacques de La Joue, architecte, demeurant rue des Hauts-Moulins., 16 novembre 1710; MC/ET/XXIX/300
      marché; Hauts-Moulins (rue des); Lajoüe, Jacques de (1686?-1761); architecte
    - ROZY (Jean) Maçon Chaillot § Marché de maçonnerie passé par .. pour reconstruire a neuf un corp de bâtiment., 16 novembre 1710; MC/ET/XXIX/300
      marché; Rozy, Jean
    - Inventaire après décès de la duchesse d'Elbeuf, mentionnant des tapisseries dont une Histoire de César., 16 décembre 1710; MC/ET/XXIX/300
      inventaire après décès; Elbeuf (Mme d')
    - Joly (Jean), marchand orfèvre § Certificat .., 17 décembre 1710; MC/ET/XXIX/300
      certificat; Joly, Jean
    - BARONNEAU (Claude Charles) Maître peintre; Rue de la Juiverie § Constitution de rentes .., 22 décembre 1710; MC/ET/XXIX/300
      constitution de rente; Baronneau, Claude Charles
  - Minutes. 1711, janvier - mars, janvier - mars 1711; MC/ET/XXIX/301
    Attention: acte(s) coté(s) en Réserve
    - Transport par Henri de Harlay, écuyer à présent logé à Paris rue Sainte-Croix-de-la-Bretonnerie, ayant le droit cédé par donation de Nicolas de Harlay, chevalier, conseiller du roi en ses conseils d'Etat et privé, son père, par-devant Le Normant et Haultdesens le 30 août 1611, à François de Razilly, écuyer, des droits qu'il avait au contrat d'association fait par le marquis d'Urée le 6 octobre 1610 devant Cothereau et Parque au trafic et négoce d'un voyage aux Indes Occidentales., 2 juillet 1614; MC/ET/XXIX/301; fol. III/C/LXI
      donation; transport de droits; Harlay, Henri de
    - Inventaire après décès de la mère de Claude Charles Baronneau, maître peintre, demeurant rue de la Juiverie., 5 janvier 1711; MC/ET/XXIX/301
      inventaire après décès; Juiverie (rue de la); Baronneau, Claude Charles; peintre
    - Délibération concernant Philippe Vandine, marchand orfèvre, quai des orfèvres., 18 janvier 1711; MC/ET/XXIX/301
      délibération; Vandine, Philippe
    - Inventaire après décès de Jacques de La Joue, architecte du roi, demeurant rue des Hauts-Moulins., 21 janvier 1711; MC/ET/XXIX/301
      inventaire après décès; Hauts-Moulins (rue des); Lajoüe, Jacques de (1686?-1761); architecte